臺灣板橋地方法院刑事判決　　　　　　　96年度訴更字第21號
公　訴　人　臺灣板橋地方法院檢察署檢察官
被　　　告　甲○○
　　　　　　　　　　（另案於臺灣臺北看守所羈押中）
上列被告因違反毒品危害防制條例案件，經檢察官提起公訴（九
十六年度毒偵字第二三四三號），本院於中華民國九十六年七月
二十五日以九十六年度訴字第二一四五號判決公訴不受理後，檢
察官提起上訴，經臺灣高等法院於九十六年十月十九日以九十六
年度上訴字第三九三七號將原判決撤銷發回，而被告於準備程序
中對被訴之事實為有罪陳述，本院合議庭裁定由受命法官獨任行
簡式審判程序，並判決如下：
    主  文
甲○○施用第一級毒品，累犯，處有期徒刑壹年貳月；減為有期
徒刑柒月。扣案第一級毒品海洛因驗餘淨重零點壹壹柒零公克沒
收銷燬之；盛裝上開海洛因之包裝塑膠袋壹只、白色粉末壹包、
分裝杓貳支、吸管壹支、注射針筒伍支均沒收。
    事  實
一、甲○○前於民國八十五年間因搶奪案件，經臺灣士林地方法
    院以八十五年度少訴字第二三號判處有期徒刑一年六月，緩
    刑四年確定，又於八十六年間因違反麻醉藥品管理條例案件
    ，經上述法院以八十六年度少訴字第一六號判處有期徒刑二
    年八月確定。嗣撤銷上開緩刑宣告，二案接續執行後於八十
    九年五月十二日縮刑假釋出監，嗣經撤銷假釋，應執行殘刑
    有期徒刑二年一月。又於九十年間因施用毒品案件，經臺灣
    士林地方法院以九十年度毒聲字第五九一號裁定送觀察、勒
    戒後，認無繼續施用毒品之傾向，於九十年五月二十五日執
    行完畢釋放，並經臺灣士林地方法院檢察署檢察官以九十年
    度毒偵字第八四二號為不起訴處分確定。復於九十一年間因
    竊盜案件經臺灣士林地方法院以九十一年度士簡字第一七九
    號判處有期徒刑四月確定；復同年間因施用毒品案件，經臺
    灣高雄地方法院以九十一年度毒聲字第四一０八號裁定送勒
    戒處所觀察、勒戒後，認有繼續施用毒品之傾向，並經同法
    院以九十一年度毒聲字第五六００號裁定令入戒治處所施以
    強制戒治；嗣戒治滿三月，認無繼續戒治之必要，經同法院
    以九十二年度毒聲字第二三五號裁定停止戒治，所餘戒治期
    間付保護管束，於九十二年一月二十九日停止戒治，至同年
    九月一日保護管束期滿未經撤銷，視為強制戒治執行完畢（
    起訴書誤載九十二年一月二十九日執行完畢）。刑案部分經
    同法院以九十一年度訴字第二四七０號判處有期徒刑十月、
    六月，應執行有期徒刑一年二月確定，與前開殘刑二年一月
    接續執行，於九十四年十二月二十五日縮刑期滿執行完畢。
二、詎甲○○不思悔改，明知海洛因係毒品危害防制條例所規定
    之第一級毒品，不得非法持有、施用，竟於上開強制戒治執
    行完畢釋放後五年內，基於施用第一級毒品海洛因之犯意，
    於九十六年三月五日上午十二時許，在臺北縣新店市○○路
    西岸停車場內，以將毒品海洛因加水、葡萄糖粉一起置於針
    筒內，再注射至身體血管之方式，非法施用第一級毒品海洛
    因。嗣於同日下午五時二十五分許，甲○○與陳敏俊在臺北
    縣新店市○○路西岸停車場之車號ＣＩ－六六五三號自用小
    客車內，同為警查獲，並在車內扣得其所有且供施用之第一
    級毒品海洛因一包（白色微黃粉末；毛重零點三四三零公克
    、淨重零點一二三零公克，經取樣部分檢驗用罄，驗餘淨重
    零點一一七零公克）、施用海洛因時所用之白色粉末一包（
    未檢出法定毒品成分，起訴書誤載為海洛因）、分裝杓二支
    、吸管一支、注射針筒五支，及與本案犯行無涉之吸食器一
    組、玻璃球二個等物。
三、案經臺北縣政府警察局新莊分局移送臺灣板橋地方法院檢察
    署檢察官偵查起訴。
    理  由
一、認定犯罪事實所憑之證據及理由：
(一)訊據被告甲○○對於上揭時地施用第一級毒品海洛因之事實
    ，於警詢、本院審理中坦承不諱，並有供其施用之白色微黃
    粉末及施用海洛因時所用之白色粉末一包、分裝杓二支、吸
    管一支、注射針筒五支扣案可資佐證。又被告經警查獲所採
    集尿液經送鑑定，亦呈海洛因代謝物鴉片類（嗎啡）陽性反
    應，有臺灣檢驗科技股份有限公司九十六年四月三日（檢體
    編號Ｈ0000000號）濫用藥物尿液檢驗報告、姓名及
    代碼對照表各一紙在卷可稽。又上述扣案之白色微黃粉末、
    白色粉末各一包，經送交通部民用航空局航空醫務中心鑑定
    ，其中白色微黃粉末確為第一級毒品海洛因（毛重零點三四
    三零公克、淨重零點一二三零公克，經取樣部分檢驗用罄，
    驗餘淨重零點一一七零公克）無誤，另一包白色粉末並未檢
    出管制藥品或毒品之成分，此有該中心九十六年六月二十二
    日航藥鑑字第０九六０七０七號鑑定書一紙附卷可按。又被
    告前於九十年間因施用毒品案件，經臺灣士林地方法院以九
    十年度毒聲字第五九一號裁定送觀察、勒戒後，認無繼續施
    用毒品之傾向，於九十年五月二十五日執行完畢釋放，並經
    臺灣士林地方法院檢察署檢察官以九十年度毒偵字第八四二
    號為不起訴處分確定，復於九十一年間因施用毒品案件，經
    臺灣高雄地方法院以九十一年度毒聲字第四一０八號裁定送
    勒戒處所觀察、勒戒後，認有繼續施用毒品之傾向，並經同
    法院以九十一年度毒聲字第五六００號裁定令入戒治處所施
    以強制戒治，嗣戒治滿三月，認無繼續戒治之必要，經同法
    院以九十二年度毒聲字第二三五號裁定停止戒治，所餘戒治
    期間付保護管束，於九十二年一月二十九日停止戒治，至同
    年九月一日保護管束期滿未經撤銷，視為強制戒治執行完畢
    ，有臺灣高等法院被告前案紀錄表附卷足憑，是被告係強制
    戒治執行完畢釋放後五年內再犯施用第一級毒品之罪。
(二)被告雖於九十五年四、五月間起至九十六年二月十四日止以
    每日施用三到四次之頻率，多次施用海洛因之行為，經臺灣
　　士林地方法院檢察署檢察官以九十六年度毒偵字第四八０號
　  、第六七一號向臺灣士林地方法院提起公訴，經該法院以九
    十六年度訴字第四０七號審理在案（下稱前案）。惟按刑事
    法若干犯罪行為態樣，本質上原具有反覆、延續實行之特徵
    ，立法時既予特別歸類，定為犯罪構成要件之行為要素，則
    行為人基於概括之犯意，在密切接近之一定時、地持續實行
    之複次行為，倘依社會通念，於客觀上認為符合一個反覆、
    延續性之行為觀念者，於刑法評價上，即應僅成立一罪，學
    理上稱為「集合犯」。亦即立法者在制定犯罪構成要件時，
    本即預定有數個同種類之行為而反覆實行犯罪而言。依毒品
    危害防制條例第十條第一項之施用毒品海洛因罪之構成要件
    文義觀之，實無從認定立法者本即預定該犯罪之本質，必有
    數個同種類行為而反覆實行之集合犯行，而屬「集合犯」。
    又行為人各次施用毒品之行為，均係為滿足各該次之毒癮，
    於滿足毒癮後，該次行為即已完成；是各次均為各自獨立之
    行為，各具獨立性，前後各施施用行為間，自無密切不可分
    之關係，為各自獨立構成同一施用毒品罪責，亦非接續犯（
    最高法院九十六年第九次刑事庭會議決議參照）。被告本案
    被訴於九十六年三月十五日中午十二時許施用海洛因之犯行
    ，距被告前案被訴於九十五年四、五月間起至九十六年二月
    十四日止施用海洛因之犯行，相隔一個月之久，被告二案施
    用海洛因之犯行，難認成立接續犯或集合犯，是被告縱另有
    上述其他施用毒品海洛因之行為，亦與本案無實質上或裁判
    上一罪之關係，併予指明。綜上，本案事證明確，被告犯行
    洵堪認定，應依法論科。
二、論罪科刑：
(一)按海洛因係毒品危害防制條例第二條第二項第一款所明定之
    第一級毒品，不得非法持有、施用。核被告所為，係犯毒品
    危害防制條例第十條第一項之施用第一級毒品海洛因罪。其
    施用第一級毒品海洛因前後持有海洛因之低度行為，應為施
    用海洛因之高度行為所吸收，不另論罪。另被告有事實欄所
    載之犯罪執行完畢紀錄，有前開臺灣高等法院被告前案紀錄
    表可按，其於刑之執行完畢後五年內，故意再犯本件有期徒
    刑以上之罪，為累犯，應依刑法第四十七條第一項之規定加
    重其刑。爰審酌被告素行不佳，及其犯罪之動機、目的、手
    段，施用毒品戕害一己身心健康，被告國中肄業之智識程度
    （見警詢筆錄），暨犯後坦承犯行之態度等一切情狀，量處
    如主文所示之刑，以資儆懲。末查，被告上開犯罪時間在九
    十六年四月二十四日以前，合於中華民國九十六年罪犯減刑
    條例第二條第一項第三款之規定，應減其宣告刑二分之一。
(二)扣案海洛因（驗餘淨重零點一一七零公克）係查獲之第一級
    毒品，業如前述，應依毒品危害防制條例第十八條第一項前
    段之規定，宣告沒收銷燬之；另取樣之海洛因部分，因檢驗
    用罄而滅失，爰不另為沒收銷燬之諭知。又上開毒品海洛因
    之包裝塑膠袋一只，係被告施用海洛因犯罪時用以盛裝、包
    裹海洛因之物，而扣案之白色粉末一包（未檢出法定毒品成
    分）則係被告施用海洛因時所摻加之葡萄糖粉，與扣案之分
    裝杓二支、吸管一支、注射針筒五支等物，均係被告所有供
    其施用海洛因犯罪所用之物，業據被告於本院審理中供明在
    卷，爰依刑法第三十八條第一項第二款規定宣告沒收之。至
    扣案之吸食器一組、玻璃球二個，並無證據證明與被告施用
    海洛因犯行有何關聯，爰不予宣告沒收，附此敘明。
據上論斷，應依刑事訴訟法第二百七十三條之一第一項、第二百
九十九條第一項前段，毒品危害防制條例第十條第一項、第十八
條第一項前段，刑法第十一條前段、第四十七條第一項、第三十
八條第一項第二款，中華民國九十六年罪犯減刑條例第二條第一
項第三款、第七條，判決如主文。
本案經檢察官鄭潔如到庭執行職務。
中　　華　　民　　國　　96　　年　　11　　月　　30　　日
                  刑事第十六庭  法　官  楊志雄
以上正本證明與原本無異。
如不服本判決應於送達後十日內向本院提出上訴狀。
                                書記官  陳春銘
中　　華　　民　　國　　96　　年　　11　　月　　30　　日
附錄本案論罪科刑法條全文：
毒品危害防制條例第十條第一項
施用第一級毒品者，處六月以上五年以下有期徒刑。
